臺灣高雄地方法院刑事判決　　　　　　　 96年度易字第458號
公　訴　人　臺灣高雄地方法院檢察署檢察官
被　　　告　乙○○
　　　　　　丙○○
上列被告等因竊盜案件，經檢察官提起公訴（95年度偵字第2608
0 號），本院判決如下：
    主  文
乙○○共同犯攜帶兇器竊盜罪，累犯，處有期徒刑拾月，扣案破
壞纜線剪貳支及老虎鉗、十字螺絲起子、手電筒、鯉魚鉗、鋸條
、破壞剪各壹支，均沒收之。
丙○○共同犯攜帶兇器竊盜罪，處有期徒刑柒月，扣案破壞纜線
剪貳支及老虎鉗、十字螺絲起子、手電筒、鯉魚鉗、鋸條、破壞
剪各壹支，均沒收之。
    事  實
一、乙○○於民國86年間因偽造有價證券及逃亡等案件，經本院
    （87年度訴字第2473號）及軍事法院分別判處有期徒刑4 年
    及2 年4 月確定，經裁定應執行有期徒刑6 年，於91年8 月
    13日縮短刑期假釋出獄，而於93年3 月6 日假釋期滿視為執
    行完畢。詎猶不知悔改，於95年9 月29日清晨5 時許，與丙○○2 人，共同基於意圖為自己不法所有之犯意聯絡，持乙○○所有客觀上足以對於人之身體、生命構成威脅之破壞纜
    線剪2 支及老虎鉗、十字螺絲起子、鯉魚鉗、鋸條、破壞剪
    各1 支，至高雄縣仁武鄉○○○ 路與京吉6 路口八德市地重
    劃區內之工地，竊取同順營造股份有限公司（下稱同順營造
    公司）所有之ㄇ字型不鏽鋼車擋2 支得手，嗣為工地主任張
    耀升發現報警處理，嗣經警到場後，查獲乙○○與丙○○ 2
    人拔起之不鏽鋼車擋2 支，並扣得上開物品及乙○○所有供
    犯罪所用之手電筒1 支。
二、案經同順營造公司訴由高雄縣政府警察局仁武分局報告臺灣
    高雄地方法院檢察署檢察官偵查起訴。
    理  由
壹、程序部分（證據能力之審查）：
    按被告以外之人於審判外之陳述，雖不符刑事訴訟法第 159
    條之1 至之4 等4 條之規定，然若當事人於審判程序中同意
    作為證據，法院審酌該言詞陳述或書面陳述作成時之情況，
    認為適當者，亦得為證據；又當事人、代理人或辯護人於法
    院調查證據時，知有刑事訴訟法第159 條第1 項不得為證據
    之情形，而未於言詞辯論終結前聲明異議者，視為有前項之
    同意，同法第159 條之5 定有明文。此立法意旨在於傳聞證
    據未經當事人之反對詰問予以核實，原則上先予排除。惟若
    當事人已放棄反對詰問權，於審判程序中表明同意該等傳聞
    證據可作為證據；或於言詞辯論終結前未聲明異議，基於尊
    重當事人對傳聞證據之處分權，及證據資料愈豐富，愈有助
    於真實發見之理念，且強化言詞辯論主義，使訴訟程序得以
    順暢進行，上開傳聞證據亦均具有證據能力。查本件證人張
    躍升於警詢中及證人丁○○於警詢及偵查中之供述，均具有
    被告以外之人書面陳述之性質，屬傳聞證據，惟經本院依法
    提示予以調查，檢察官對此未表示異議，且被告2 人亦表示
    同意作為本案之證據，而經本院審酌該書面作成時無違法情
    事，認應適宜為本案之證據。另被告乙○○、丙○○於警詢
    及偵查中之供述，對於共同被告丙○○、乙○○而言，分別
    具有被告以外之人書面陳述之性質，屬傳聞證據，惟經本院
    依法提示予以調查，檢察官對此未表示異議，且被告2 人亦
    表示同意作為本案之證據，而經本院審酌該書面作成時無違
    法情事，亦認應適宜為本案之證據。
貳、實體部分：
一、訊據被告乙○○、丙○○雖坦承在上開時、地為警查獲之事
    實，惟均矢口否認有何竊盜犯行，被告乙○○辯稱；伊於案
    發當天答應友人以新臺幣（下同）3,000 元之代價為其搬家
    ，並因與伊之女友吵架，隨即與丙○○一起至公園喝保力達
    ，喝完後就在現場睡覺，伊並沒有偷ㄇ字型不鏽鋼車擋，扣
    案之工具係伊工作所用，並非行竊工具云云，被告丙○○辯
    稱：伊與乙○○要幫別人搬家，就找乙○○至公園喝酒，伊
    與乙○○並沒有偷ㄇ字型不鏽鋼車擋云云。經查；
  1.本院質諸證人即現場目擊者張耀升於警詢中證稱：伊於95年
    9 月29日凌晨0 時5 分在上開地點發現被告2 人將2 個ㄇ字
    型不鏽鋼車擋拔起，伊隨即報警並通知專案經理丁○○到場
    ，當時被告2 人正在搬ㄇ字型不鏽鋼車擋，被查獲時丙○○
    隨即假裝倒在地上，乙○○則躲在花台後方，被發現時即假
    裝酒醉倒在地上，且自乙○○身上扣得破壞剪及手電筒各 1
    支，另扣得乙○○所有之破壞纜線剪2 支及老虎鉗、十字螺
    絲起子、鯉魚鉗、鋸條、各1 支等語，核與另1 到現場查獲
    被告2 人之證人丁○○於警詢、偵查及本院審理時證述之情
    節相符，而證人張耀升、丁○○與被告2 人並不相識，亦無
    宿怨，當無虛妄指訴，濫行入被告2 人於罪之可能，足認證
    人張耀升、丁○○所證非虛；且經本院檢視現場環境，該工
    地除鄰澄德路萬應公祠後方有缺口外，四周均設有圍籬，進
    出之大門亦有上鎖，顯示該工地係處於有人管領等情，亦據
    證人張耀升、丁○○證述屬實，是該工地既係處於有人管領
    之狀態，且以圍籬隔離四周，並未對外開放，亦非一般人得
    自由進出之公共場所，則被告2 人苟非共同基於不法所有之
    意圖，為何在未得告訴人同順營造公司之同意下，即於案發
    當日凌晨0 時5 分許，趁四下無人之際，攜帶扣案之破壞剪
    等工具進入距離路邊約200 公尺之工地內，渠等行為之動機
    至屬可疑；再參以扣案之ㄇ字型不鏽鋼車擋2 支已遭人拔起
    ，並置放在被告2 人被查獲之地點等情，亦據證人張耀升、
    丁○○證述屬實，且為被告2 人所不爭執，並有查獲照片11
    張在卷可稽，則綜合研判被告2 人進入該工地之時間為深夜
    無人之時、原應固定插入地上之ㄇ字型不鏽鋼車擋2 支已遭
    人拔起、上開ㄇ字型不鏽鋼車擋2 支放置在被告2 人身旁、
    被告2 人隨身攜帶破壞纜線剪2 支及老虎鉗、十字螺絲起子
    、手電筒、鯉魚鉗、鋸條、破壞剪各1 支等情節，益徵被告
    2 人進入該工地即係以竊取上開ㄇ字型不鏽鋼車擋為目的。
  2.至被告2 人所辯：乙○○於案發當天答應友人為其搬家，辦
    因乙○○與其女友吵架，隨即與丙○○一起至公園喝保力達
    ，喝完後就在現場睡覺，渠等並沒有偷ㄇ字型不鏽鋼車擋云
    云，然查被告2 人於警詢及偵查時均未曾提及為友人搬家之
    情節，直至本院審理時始提出為友人搬家之抗辯，其情已有
    可疑，且經本院詢問被告乙○○搬家之時間、地點及對象等
    情，被告乙○○僅回答：地點在靠近仁武高架橋那邊云云（
    見本院96年4 月26日之審判筆錄第10頁），無法明確回答搬
    家之地點及對象，而與一般為人搬家均會對於之時間、地點
    、價格等均約定清楚等常理不符，再參以該工地以圍籬隔離
    四周，並未對外開放，且距離路邊約200 公尺，已經證人張
    耀升、丁○○證述在卷，該工地既與外隔離，且距離路邊20
    0 公尺，顯非一般人得自由進出之公園，均足認被告2 人所
    辯：為友人搬家及在公園喝酒云云，均係臨訟撰詞，不足採
    信。另被告2 人另抗辯：若渠等果有竊盜犯行，為何得手後
    不迅速離開現場云云，然查，被告2 人於案發當時正在搬ㄇ
    字型不鏽鋼車擋，被查獲時被告丙○○隨即假裝倒在地上，
    被告乙○○則躲在花台後方，被發現時即假裝酒醉倒在地上
    ，已據證人張耀升、丁○○證述屬實，則被告2 人於未離開
    現場時即遭警查獲，自無被告2 人所述不迅速離開現場之情
    形，渠等之辯詞並非可採，併此敘明。
  3.從而，本案事證明確，被告2 人之犯行堪予認定，應依法論
    科。
二、按刑法第321 條第1 項第3 款所謂之兇器，其種類並無限制
    ，凡客觀上足對人之生命、身體、安全構成威脅，具有危險
    性之兇器均屬之（最高法院79年臺上字第5253號著有判例可
    資參照）。本件被告2 人犯罪所持之破壞纜線剪2 支及老虎
    鉗、十字螺絲起子、鯉魚鉗、鋸條、破壞剪各1 支，除把手
    外，均為金屬材質，質地堅硬，客觀上顯然足以對人之生命
    、身體、安全構成威脅，具有危險性，乃屬兇器，堪予認定
    。核被告2 人所為，係犯刑法第321 條第1 項第3 款之攜帶
    兇器竊盜罪。被告2 人間就上開犯行，有犯意聯絡及行為分
    擔，應論以共同正犯。另被告乙○○前於86年間因偽造有價
    證券及逃亡等案件，經本院（87年度訴字第2473號）及軍事
    法院分別判處有期徒刑4 年及2 年4 月確定，經裁定應執行
    有期徒刑6 年，於91年8 月13日縮短刑期假釋出獄，而於93
    年3 月6 日假釋期滿視為執行完畢，有臺灣高等法院被告全
    國前案紀錄表1 紙附卷可稽，被告於上開有期徒刑執行完畢
    5 年內，故意再犯本件有期徒刑以上之罪，為累犯，應依刑
    法第47條第1 項規定，加重其刑。爰審酌被告2 人身值壯年
    ，竟不思正當獲取財物，且犯後猶飾詞狡辯，態度不佳，應
    予嚴懲，惟念其所竊之ㄇ字型不鏽鋼車擋僅有2 支，數量非
    鉅，且每支價值1 萬餘元，金額不高，業據證人丁○○證述
    在卷，並已由被害人領回，亦有贓物認領保管單1 紙在卷可
    稽（見警卷第27頁）等一切情狀，分別量處如主文所示之刑
    ，以資儆懲
三、扣案破壞纜線剪2 支及老虎鉗、十字螺絲起子、鯉魚鉗、鋸
    條、破壞剪、手電筒各1 支，均為被告乙○○所有供犯罪所
    用之物，業據被告2 人供明在卷，並有扣押筆錄、扣押物品
    目錄表各1 紙在卷可稽（見警卷第20至24頁），爰依刑法第
    38條第1 項第2 款及共犯連帶沒收原則，予以宣告沒收，併
    此敘明。
據上論斷，應依刑事訴訟法第299 條第1 項前，刑法第28條、第
321 條第1 項第3 款、第47條第1 項、第38條第1 項第2 款，判
決如主文。
本案經檢察官甲○○到庭執行職務。
中　　華　　民　　國　　96　　年　　5 　　月　　3 　　日
                  鳳山刑事第一庭  審判長法  官  黃三友
                                        法  官  林芳華
                                        法　官  陳盈吉
以上正本證明與原本無異。
如不服本判決，應於判決送達後10日內，向本院提出上訴狀。
中　　華　　民　　國　　96　　年　　5 　　月　　3 　　日
 　　　　　　　　　　　　　　　       書記官  吳俊達
附錄本判決論罪科刑法條：
中華民國刑法第321 條第1項第3款
犯竊盜罪而有左列情形之一者，處6 月以上、5 年以下有期徒刑
：
  三　攜帶兇器而犯之者。
